臺灣高等法院臺中分院刑事判決　　　　　民國九十三年度上易字第一一九九號
　　上　訴　人
　　即　被　告　乙○○
　　選任辯護人　李秋瑩
右上訴人因毀棄損壞案件，不服臺灣臺中地方法院中華民國九十三年八月二十六日第
一審判決（民國九十三年度易字第一三五三號，起訴案號：臺灣臺中地方法院檢察署
民國九十三年度偵緝字第二二六號），提起上訴，本院判決如左：
    主      文
上訴駁回。
    事      實
一、乙○○前於民國（下同）八十八年間因業務過失致人於死案件，經臺灣彰化地方
    法院判處有期徒刑六月，經本院於八十八年八月四日駁回上訴確定，經送監執行
    ，於八十九年五月四日執行完畢。緣乙○○因積欠第七商業銀行股份有限公司債
    務，經第七商業銀行向臺灣臺中地方法院民事執行處聲請拍賣乙○○所有坐落臺
    中市西屯區○○○○街四六號房屋，而由丁○○於九十二年五月二十日拍定買受
    並繳足價金，經同院民事執行處於九十二年五月二十四日發給權利移轉證書，並
    於九十二年六月五日送達丁○○，而由丁○○取得上開建物所有權，蔡進添拍定
    後並委由第七商業銀行人員黃建仁催促乙○○搬離。乙○○見家業遭拍賣必須遷
    離，銜怨懷恨，竟基於毀損之犯意，於九十二年八月一日晚間某時，將水泥灌入
    該房屋一至四樓排水管、馬桶（公訴人誤為化糞池），破壞洗臉盆、拆卸鋁門窗
    等物品，造成排水管、馬桶、洗臉盆、鋁門窗損壞，足以生損害於丁○○。待丁
    ○○、黃建仁於翌日至上址查看時，始查悉上情。
二、案經被害人丁○○訴由臺中市警察局第六分局報告臺灣臺中地方法院檢察署檢察
    官偵查起訴。
    理      由
一、訊據上訴人即被告乙○○（以下稱被告）矢口否認有何毀損坐落臺中市西屯區○
    ○○○街四六號房屋內將水泥灌入排水管、馬桶及破壞洗臉盆、拆卸鋁門窗等物
    品之事實，辯稱：被告在上開建物拍定前就已買好房子，並於九十二年七月二十
    七日就已自動遷離上址，並非於九十二年八月一日遷移，更無破壞屋內物品等語
    。經查：被告所有坐落臺中市西屯區○○○○街四十六號房屋，經案外人即債權
    人第七商業銀行向原審法院（以下稱同院）民事執行處聲請拍賣，而由告訴人丁
    ○○（以下稱告訴人）於九十二年五月二十日拍定買受並繳足價金，經同院民事
    執行處於九十二年五月二十四日發給權利移轉證書，並於九十二年六月五日送達
    告訴人，而由告訴人取得上開建物所有權一節，有告訴人提出之同院不動產權利
    移轉證明書、臺中市稅捐稽徵處契稅繳款書、建物所有權狀影本各一份在卷可憑
    。復經同院調借本件民事執行處九十二年度執字第三四四三號返還借款案卷核閱
    屬實。是以上開建物確已由告訴人拍定買受並經同院發給權利移轉證書而取得所
    有權，應無疑義。又上開建物內之排水管、馬桶遭灌水泥、洗臉盆遭破壞、鋁門
    窗遭拆卸之事實，業據證人即告訴人於警詢時、檢察官偵查中及同審理中指訴甚
    明、核與證人黃建仁於檢察官偵查中及同院審理中證述情節大致相符，復有遭破
    壞現場照片十二幀在卷可佐。被告雖辯以其於九十二年七月二十七日既已搬遷，
    九十二年八月一日其人在彰化縣和美鎮工作，且九十二年八月一日既係農曆七月
    四日，其已在俗稱鬼月之農曆七月前搬家，並提出其與彰化縣和美鎮公所簽定之
    工程合約書影本一份、桌曆影本二張為憑，另被告並聲請傳訊證人即被告之友人
    楊黃豫於同院審理中證稱其於九十二年農曆六月底，約國曆七月間駕駛貨車幫忙
    被告搬家，因農曆七月份習俗不可搬家，離開時被告將鐵門拉下一半左右，並未
    上鎖，且並未將鋁門窗拆下，亦未將排水管等物灌水泥，搬完後該址即無人居住
    ，遺留下的是固定的大件物品等語。然以證人楊黃豫證述內容觀之，告訴人於九
    十二年五月二十四日經原審法院民事執行處發給權利移轉證書，經兩個月，至多
    僅可認被告有於九十二年七月二十七日搬家之事實，縱以被告於九十二年七月二
    十七日遷移，亦未交付鐵門鑰匙與告訴人，且經本院審閱原審法院民事執行處執
    行卷宗，告訴人拍定並繳足價金後，亦未點交與告訴人，惟既未點交與告訴人，
    且被告僅將鐵門拉下一半，並非不得再行返回進入，尚無足證明被告有無於九十
    二年八月一日返回該址破壞屋內物品之事實。證人即被告之子丙○○於本院審理
    中證稱被告於九十二年七月二十六日、二十七日搬家完畢等語，及被告於原審法
    院提出之工程合約書亦僅證明被告於九十二年七月至九月間有承攬彰化縣和美鎮
    公所工程之事實，亦無足證明被告有無於九十二年八月一日返回上址之情事。況
    以證人黃建仁於同院審理中證稱發現房屋遭破壞前一天（即九十二年八月二日）
    確實有看到被告在搬東西到車上，也看到車上有鋁門窗，該貨車是一．七五噸的
    貨車等語，核與告訴人指訴鋁門窗遭拆除一節相符。被告雖另辯以其已遷走，並
    無實據可證係其破壞等語，然就該建物內排水管、馬桶、洗臉盆、鋁門窗等物遭
    破壞情節觀之，其中排水管、馬桶係遭灌以水泥，顯見破壞之人意欲在使拍定人
    即屋主無法居住使用建物，其情節與一般游民進入屋佔住破壞、或竊盜犯侵入空
    屋為竊取而拆卸物品變賣迥異，而與吾國民事強制執行之債務人或有心有未甘而
    破壞屋內陳設之行徑相侔。按認定犯罪所憑之證據，並不以直接證據為限，即綜
    合各種間接證據，本於推理作用，為認定事實之基礎，如無違背一般經驗法則，
    尚非法所不許（參照最高法院四十四年度台上字第七○二號判例）。綜上以觀，
    同院綜合上述各種事證，本於推理作用，認以水泥灌入屋內排水管、馬桶，破壞
    洗臉盆、拆卸鋁門窗等物品應係被告所為，並無違背一般日常生活經驗法則。本
    件事證明確，被告犯行洵堪認定，應予依法論科。
二、核被告所為，係犯刑法第三百五十四條之毀損罪。公訴人認被告係犯刑法第三百
    五十三條毀壞他人建築物之罪，尚有未洽，惟起訴犯罪之基本社會事實則屬同一
    ，起訴法條應予變更。被告基於一毀損物品之犯意，於同一時、空下，損壞屋內
    排水管、馬桶、洗臉盆、鋁門窗等物，應視為接續數動作，為接續犯。又起訴書
    僅述及就被告以水泥灌入排水管、馬桶之犯行，另破壞洗臉盆、鋁門窗等物並未
    論及，此部分與起訴部分事實係毀損之數動作，為接續犯，已如前述，為實質上
    一罪關係，同院自得併予審判。又被告前於八十八年間因業務過失致死案件，經
    臺灣彰化地方法院判處有期徒刑六月，經本院於八十八年八月四日駁回上訴確定
    ，經送監執行，於八十九年五月四日執行完畢，有刑案資料查註紀錄表及臺灣高
    等法院被告全國前案紀錄表各一件在卷可稽，其受有期徒刑執行完畢後，五年以
    內再犯本案有期徒刑以上之罪，為累犯，應依刑法第四十七條規定加重其刑。原
    審法院審酌被告犯罪之動機、目的、手段、無視法院之公權力，恣意破壞拍定之
    標的物，其惡性非輕，造成告訴人損害甚鉅，且尚未與告訴人達成和解，及其犯
    後猶狡言卸責，未具悔意之犯罪後之態度等一切情狀，適用刑事訴訟法第二百九
    十九條第一項前段，第三百條，刑法第三百五十四條，第四十一條第一項前段，
    第四十七條，罰金罰鍰提高標準條例第一條前段，第二條之規定，判決被告損壞
    他人之排水管、馬桶、洗臉盆、鋁門窗，足以生損害於他人罪，累犯，量處有期
    徒刑陸月，並諭知如易科罰金，以參佰元折算壹日。經核原審法院認事用法，均
    無不合，量刑亦屬適當。被告上訴意旨仍否認有在前揭房屋之排水管及馬桶灌入
    水泥及破壞洗臉盆、拆卸鋁門窗等物品，經核為無理由，應予駁回。
三、據上論結：應依刑事訴訟法第三百六十八條，判決如主文。
本案經檢察官甲○○到庭執行職務。
中      華      民      國      九十三     年    十一     月   二十三   日
                                臺灣高等法院臺中分院刑事第一庭
                                      審判長法  官  陳  紀  綱
                                            法  官  黃  日  隆
                                            法  官  方  艤  駐
右正本證明與原本無異。
不得上訴。
                                            書記官  江  玉  萍
中      華      民      國      九十三     年    十一     月   二十四   日
附錄本案論罪科刑法條：
刑法第三百五十四條：
毀棄、損壞前二條以外之他人之物或致令不堪用，足以生損害於公眾或他人者，處二
年以下有期徒刑、拘役或五百元以下罰金。
                                                                        Ｒ
